【裁判字號】    95,訴緝,273
【裁判日期】    950621
【裁判案由】    毒品危害防制條例
【裁判全文】
臺灣臺中地方法院刑事判決             95年度訴緝字第273號
公  訴  人  臺灣臺中地方法院檢察署檢察官
被      告  甲○○
                    （
上列被告因毒品危害防制條例案件，經檢察官提起公訴（九十三
年度毒偵字第三九四二號）暨移送併辦（九十三年度偵字第三四
三七號），被告於本院行準備程序時就被訴事實為有罪之陳述，
經受命法官聽取當事人意見後，由本院合議庭裁定以簡式審判程
序審理，判決如下：
    主  文
甲○○連續施用第一級毒品，處有期徒刑玖月，扣案之海洛因壹
包（量微無法稱重，空包裝重零點貳公克）沒收銷燬之；又連續
施用第二級毒品，處有期徒刑伍月，扣案之甲基安非他命壹包（
毛重約零點參公克）沒收銷燬之。應執行有期徒刑壹年壹月，扣
案之海洛因壹包（量微無法稱重，空包裝重零點貳公克）、甲基
安非他命壹包（毛重約零點參公克）均沒收銷燬之。
    事  實
一、甲○○前曾於民國九十年間，因施用毒品案件，經依法院裁
    定送觀察、勒戒後，認有繼續施用毒品傾向，續由臺灣臺中
    地方法院檢察署檢察官聲請本院強制戒治獲准，並於九十年
    十一月十六日停止戒治出所，並交付保護管束，保護管束期
    間於九十一年四月十五日期滿未經撤銷視為執行完畢，並經
    該署檢察官於九十一年五月二十三日以九十一年度戒毒偵字
    第二三七號公告為不起訴處分確定。詎料，甲○○仍不知警
    惕，於前停止戒治交付保護管束期滿視為強制戒治執行完畢
    釋放後，五年內復基於施用第一級毒品海洛因之概括犯意，
    自九十三年八月中旬某日起至同年九月二十九日止，先後在
    臺中市○○區○○路一段二二六號五樓之四及臺中市○○路
    友人住處，以將毒品海洛因摻入香菸內施用之方式，施用海
    洛因多次，平均約二日施用一次。復另行基於施用第二級毒
    品甲基安非他命之概括犯意，自九十三年八月中旬某日起至
    同年九月三十日止，先後在臺中市○○路友人住處，以將毒
    品甲基安非他命置於玻璃球吸食器內，下以火燒烤吸食其煙
    霧之方式，施用甲基安非他命多次，平均約每星期施用一次
    。嗣於九十三年八月三十一日凌晨四時三十分許，在臺中市
    ○○路與五常街口為警查獲，當場扣得毒品甲基安非他命一
    包（毛重約零點三公克）；又於同年十月一日凌晨零時三十
    分許，在臺中市○○區○○路一段二二六號五樓之四為警查
    獲，當場扣得海洛因一包（微量無法稱重，空包裝重零點二
    公克）。嗣於九十五年五月十三日十七時十分許，在雲林縣
    崙背鄉○○路加油站前為警通緝到案。
二、案經臺中市警察局第四分局報請臺灣臺中地方法院檢察署檢
    察官偵查起訴暨移送併辦。
    理  由
一、訊據被告甲○○坦承上開犯罪事實不諱，其先後二次遭警查
    獲當日採集尿液送驗結果，確實呈現安非他命、甲基安非他
    命、嗎啡及可待因均陽性反應，有詮昕科技股份有限公司出
    具之濫用藥物尿液檢驗報告書、臺中市警察局第四分局真實
    姓名對照表、臺中市警察局第二分局採委託鑑尿液代號與真
    實姓名對照表、查獲現場照片及警員製作查獲過程之職務報
    告書等件在卷及疑似海洛因之白色粉末一包、甲基安非他命
    一包（毛重約零點三公克）扣案可資佐證。另將疑似海洛因
    之白色粉末一包送請法務部調查局鑑驗結果，認白粉含有第
    一級毒品海洛因成分，量微無法稱重，空包裝重零點二公克
    等情，有該局鑑定通知書一份附卷可按，足見被告自白確與
    事實相符，而堪予採信。又被告前曾因施用毒品案件，經送
    觀察、勒戒及強制戒治後，於九十年十一月十六日停止戒治
    出所，並交付保護管束，保護管束期間於九十一年四月十五
    日期滿未經撤銷視為執行完畢，並經檢察官於九十一年五月
    二十三日以九十一年度戒毒偵字第二三七號公告為不起訴處
    分確定等節，有前開不起訴處分書、臺灣高等法院被告全國
    前案紀錄表各一份附卷可稽，被告係於前停止戒治交付保護
    管束期滿視同強制戒治執行完畢釋放後五年內復犯本案施用
    毒品案件，依毒品危害防制條例第二十三條第二項規定，應
    依法論科。本件事證業臻明確，被告犯行至堪認定。
二、核被告所為，係犯毒品危害防制條例第十條第一項、第二項
    之施用第一級、第二級毒品罪。被告為施用第一級、第二級
    毒品前之持有第一級、第二級毒品行為，應分別為其施用第
    一級、第二級毒品之行為所吸收，均不另論罪。被告先後多
    次施用第一級、第二級毒品犯行，均時間緊接，手段相同，
    所犯構成要件復相同，顯均係基於概括犯意反覆為之，均為
    連續犯，均依刑法第五十六條規定論以一罪，並均依法加重
    其刑。公訴人雖未及就被告於九十三年八月三十一日遭查獲
    之施用毒品之併辦部分事實提起公訴，於本院行準備程序、
    審理時復坦承自九十三年八月中旬起即有施用毒品海洛因及
    甲基安非他命之犯行，且於九十三年十月一日查獲前最後一
    次施用毒品海洛因及甲基安非他命之時間分別為九十三年九
    月二十九日及同年月三十日等情，就被告於本院供認部分及
    併辦部分，與已起訴之施用第一級毒品、第二級毒品部分分
    別具有連續犯之裁判上一罪關係，基於審判不可分法理，本
    院自得併予審理。被告雖於本院審理時，復自承最後一次施
    用第一級毒品海洛因及第二級毒品甲基安非他命之時間為九
    十五年五月十三日通緝到案當日，惟此部分僅被告自白，卷
    內尚查無相關事證足資證明此部分供述為真實；況被告復供
    稱伊係於九十三年十月一日遭查獲後隔一年多，才自九十五
    年四月開始再度施用海洛因及甲基安非他命，顯然如被告所
    辯在一年多期間均未再施用毒品，則其自九十五年四、五月
    復行施用毒品之行為，與前開九十三年間所犯施用毒品犯行
    時間並非緊接，顯難認定係基於概括犯意反覆為之，自不在
    本案所得審究範圍內，併予敘明。至其所犯前開二罪，犯意
    個別，行為互異，應予分論併罰。爰審酌被告前已接受觀察
    、勒戒及強制戒治等治療過程，再犯本案，並未戒絕，顯然
    依賴毒品甚深，並考以其智識程度、動機、方法、手段、吸
    用次數，犯後坦承全部施用犯行等一切情狀，分別量處如主
    文所示之刑，並定其應執行之刑。扣案之海洛因一包（量微
    無法稱重，空包裝重零點二公克）及甲基安非他命一包（毛
    重約零點三公克）均係違禁物，依毒品危害防制條例第十八
    條第一項前段規定諭知沒收銷燬之。
據上論斷，應依刑事訴訟法第二百九十九條第一項前段、第二百
七十三條之一第一項，毒品危害防制條例第十條第一項、第二項
、第十八條第一項前段，刑法第十一條、第五十六條、第五十一
條第五款，判決如主文。
中    華    民    國    95    年    6     月    21    日
                  刑事第三庭    法  官  賴妙雲
右正本證明與原本無異。
如不服本判決，應於送達後十日內向本院提出上訴狀 （須附繕本
） ，上訴於台灣高等法院台中分院。
                                書記官
中    華    民    國    95    年    6     月    21    日
附錄論罪科刑法條
毒品危害防制條例第十條第一項
第 10 條    施用第一級毒品者，處六月以上五年以下有期徒刑
            。
            施用第二級毒品者，處三年以下有期徒刑。


司法院資訊處製作；財團法人民間司法改革基金會備份。
